臺灣臺中地方法院民事判決　　　 　　　　94年度婚字第770號
原　　　告　康慧彭
被　　　告　甲○○
上列當事人間請求離婚等事件，本院於民國九十四年九月六日言
詞辯論終結，判決如下：
    主    　文
准原告與被告離婚。
訴訟費用由被告負擔。
    事實及理由
一、按關於訴訟上自認及不爭執事實之效力之規定，在撤銷婚姻
    、離婚或夫妻同居之訴訟，於撤銷婚姻、離婚或拒絕同居之
    原因事實，不適用之。民事訴訟法第五百七十四條第二項前
    段分別定有明文。是被告就本件訴訟為訴訟上自認或不爭執
    事實，不生訴訟上效力，自不得本於其訴訟上自認或不爭執
    事實，為其敗訴之判決，合先敘明。
二、原告主張：兩造於民國八十八年四月十五日結婚，並育有子
    女林勛茹一人。婚後被告因連續施用第一級毒品、收受贓物
    等案件，目前入監服刑中，兩造遂自八十九年分居迄今。被
    告所為，令原告難立足於鄉里，又迄九十五年二月始能出監
    ，違反夫妻應同居本質，兩造婚姻已生難以彌補之破綻，有
    難以維持婚姻之重大事由，爰依民法第一千零五十二條第二
    項規定，請求准許離婚等語。並聲明：如主文所示。
四、被告則以：同意離婚，對於台灣高等法院被告全國前案紀錄
    表及本院八十八年度訴字第一三０九號刑事判決書、八十八
    年度易字第三五七六號刑事判決書均無意見，目前在監服刑
    ，要至九十五年二月始能出監等語，資為抗辯。並聲明：同
    意原告之請求。
五、得心證之理由
    本件應予審酌者為兩造之婚姻關係是否已生破綻而無回復之
    希望？又何人之過失責任較重？
（一）原告主張兩造婚姻關係現仍存續中，婚後被告因連續施用
      第一級毒品、收受贓物等案件，目前入監服刑中，兩造遂
      自八十九年分居迄今之事實，業據原告提出戶籍謄本二份
      為證，且為被告所不爭執，並有本院依職權調取之臺灣高
      等法院被告全國前案紀錄表及本院八十八年度訴字第一三
      ０九號刑事判決書、八十八年度易字第三五七六號刑事判
      決書附卷足稽。原告之主張，堪信為真實。
（二）按民法第一千零五十二條第二項規定：有前項以外之重大
      事由，難以維持婚姻者，夫妻之一方得請求離婚，但其事
      由應由夫妻之一方負責者，僅他方得請求離婚。其立法旨
      趣，在符合現代多元化社會之需要，使裁判婚姻之事由較
      富彈性，當婚姻破裂時，夫妻已無共同生活之實質時，即
      得請求離婚。又婚姻如有難以維持之重大事由，於夫妻雙
      方均須負責時，應比較雙方之有責程度，僅責任較輕之一
      方，得向責任較重之他方請求離婚，如雙方之有責程度相
      同，則雙方均得請求離婚，以符公平（最高法院九十年度
      臺上字第一六三九號判決意旨參照）。本件被告婚後因連
      續施用第一級毒品、收受贓物等案件，現入監服刑，斟酌
      當事人之身分、地位、教育程度及其犯罪等情事，依社會
      上一般觀念而為觀察，被告所犯為不名譽之罪，致原告無
      法立足於鄉里間，造成原告精神上之痛苦，足以破壞婚姻
      共同生活，且對託付終身之原告而言，任何人處於原告相
      同地位時，均難期待繼續維持婚姻之意欲；再者，兩造自
      八十九年起，因被告入監遂分居迄今，足認兩造婚姻欠缺
      實質婚姻生活，顯與婚姻係一男一女之兩性結合，以組織
      家庭，共同生活為目的之宗旨相違背。上開情事，自得認
      與所謂難以維持婚姻之重大事由相當。又本件兩造難以維
      持婚姻之重大事由，乃被告屢犯刑律，非可歸責於原告，
      純可歸責被告一方，亦堪認定。揆諸前揭說明，原告依民
      法第一千零五十二條第二項規定請求離婚，洵屬正當，應
      予准許。
六、訴訟費用負擔的依據：民事訴訟法第七十八條。
中　　華　　民　　國　　94　　年　　9 　　月　　20　　日
                  家事法庭    法  官　陳學德
以上正本係照原本作成
如對本判決上訴須於判決送達後廿日內向本院提出上訴狀
中　　華　　民　　國　　94　　年　　9 　　月　　20　　日
                              書記官
